臺灣桃園地方法院刑事判決
111年度簡上字第299號
上  訴  人  臺灣桃園地方檢察署檢察官
被      告  周祥維



上列上訴人因被告竊盜案件，不服本院民國111年1月6日所為110
年度壢簡字第1096號第一審刑事簡易判決（聲請簡易判決處刑案
號：110年度偵字第20433號），提起上訴，本院管轄之第二審合
議庭判決如下：
    主      文
上訴駁回。
    事實及理由
一、本案經本院合議庭審理結果，認原審以被告周祥維犯刑法第
    321條第1項第1款之侵入住宅竊盜罪，共2罪，各處有期徒刑
    6月，應執行有期徒刑9月，並諭知易科罰金之折算標準均為
    以新臺幣（下同）1,000元折算1日，及宣告未扣案之犯罪所
    得2萬元、4萬元均沒收，於全部或一部不能沒收或不宜執行
    沒收時，追徵其價額，其認事用法及量刑均無不當，應予維
    持，並引用原審刑事簡易判決記載之事實、證據及理由（詳
    如附件所示），另補充證據：被告於本院準備程序及審理中
    之供述及自白、本院和解筆錄（見本院簡上字卷第49頁至第
    55頁、第73頁至第78頁）。
二、上訴人上訴意旨略以：被告為告訴人之孫，依其等直系血親
    關係，且被告先前曾住在告訴人住處，被告本可自行進入告
    訴人住處內，被告前往告訴人住處，是否會構成「侵入」行
    為，顯屬有疑。又侵入住宅罪保護者為「住宅」安寧，並非
    保護住宅內「房間」安寧，被告既可進入告訴人住處，自難
    僅因其未與告訴人共用房間，其進入告訴人房間行竊，即構
    成侵入住宅竊盜罪。否則依原審解釋方式，同住在一屋簷下
    的家人，未得同意進入他人房間行竊，豈不亦構成侵入住宅
    竊盜罪？原審如此擴大解釋「住宅」範圍，實有不當之處，
    是原審將聲請簡易判決意旨所適用之刑法第320條第1項普通
    竊盜罪，變更為刑法第321條第1項加重竊盜罪予以判決，自
    有判決適用法則不當之違法。故請將原判決撤銷，更為適當
    合法之判決等語。
三、經查：
　㈠被告於本院準備程序中供稱：案發當時我住在中壢興仁路的
    居所，我無法自由出入告訴人住處，告訴人住處也沒有我的
    房間，我之前住在那邊時持有鑰匙，我搬出去後並未將鑰匙
    歸還給告訴人等語（見本院簡上字卷第50頁），此與證人即
    告訴人周陳玉花於警詢中證稱：被告在外面自己租房子跟他
    老婆住等語（見偵字卷第21頁）、證人即告訴人之子周建中
    於警詢中證稱：被告以前住家裡就會竊取家人金錢，後來他
    就搬離這個地址（指上述告訴人住處）去外面居住等語（見
    偵字卷第32頁）均互核相符。據此可見被告為本案各次竊盜
    犯行時，並未居住於告訴人住處，亦無法自由出入該處，則
    被告未經居住者同意入內行竊，自已合於刑法第321條第1項
    第1款侵入住宅竊盜罪之構成要件。被告另供稱：我記得2次
    犯行中，1次是我用鑰匙進入行竊，1次是我打電話給告訴人
    幫我開門等語，惟告訴人於本院準備程序中稱：不記得有接
    到被告電話開門讓他進來等語（見本院簡上字卷第50頁），
    則此部分被告之主張既經告訴人否認，被告亦無法指出係何
    次竊盜時經告訴人同意而進入其住處，自難逕為有利於被告
    之認定，於此說明。
　㈡檢察官以被告為告訴人之孫、先前居住於告訴人住處、搬離
    後告訴人不曾要求被告歸還鑰匙等理由，主張被告入內並非
    「侵入」。然被告既已自承其於案發時無法自由出入告訴人
    住處，其未經告訴人或其他家人之同意進入，當屬「侵入」
    無誤，否則以檢察官之見解推論，一旦曾與他人同住或交付
    鑰匙，往後即無法再對該他人主張侵入住宅、侵入住宅竊盜
    等罪之保護，等同從此放棄居住安寧之法益，此顯與常理有
    違，難以憑採。又檢察官主張「被告既可進入告訴人住處，
    自難僅因其未與告訴人共用房間，其進入告訴人房間行竊即
    構成侵入住宅竊盜罪」等語，惟如前所述，被告於案發時並
    無自由進入告訴人住處之權限，則此部分「被告既可進入告
    訴人住處」之前提即已不成立，其因而主張被告不構成侵入
    住宅竊盜罪，自亦為無理由。
　㈢原審依刑事訴訟法第300條規定變更論罪法條而對被告論處上
    開罪名，並就被告所為各犯行之犯罪情節及量刑基礎，於判
    決理由中具體說明（詳如附件所示），而量處上開刑度，及
    宣告未扣案之犯罪所得均沒收，於全部或一部不能沒收或不
    宜執行沒收時，追徵其價額，其認事用法並無違誤，且已以
    行為人之責任為基礎，審酌刑法第57條各款所列情狀而為刑
    之量定，亦無明顯違法情事。被告雖於本院第二審審理中與
    告訴人達成和解，告訴人並表明同意給予被告緩刑宣告且將
    和解條件設定為緩刑條件（見本院簡上字卷第51頁、第55頁
    ），此情為原審未及審酌。然告訴人於本案辯論終結前，對
    科刑範圍表示意見時稱：被告還沒還我錢等語，被告就此亦
    無表示爭執（見本院簡上字卷第77頁）。則被告既未依和解
    條件進行賠償，即實際上告訴人所受損害仍未獲填補，自難
    僅憑被告與告訴人達成和解一事逕認原審判決所為沒收、追
    徵犯罪所得之宣告有何不當之處，亦無法據此認為原審之量
    刑基礎已有動搖。再者，依卷附臺灣高等法院被告前案紀錄
    表所載，被告因另犯竊盜罪，於民國111年7月26日經檢察官
    以111年度偵字第26605號聲請以簡易判決處刑，現由本院以
    111年度桃簡字第1897號審理中，則被告反覆犯同種類之罪
    ，縱告訴人同意給予被告緩刑之宣告，仍無法認為被告無再
    犯之虞，自亦無本院所宣告之刑以暫不執行為適當而宜予宣
    告緩刑之情形，併此指明。
　㈣從而，原審認事用法均無違誤，其量刑及未為緩刑宣告等亦
    皆無不當，上訴人執前詞提起上訴，為無理由，應予駁回。
據上論斷，應依刑事訴訟法第455條之1第1項、第3項、第368條
、第373條，判決如主文。
本案經檢察官劉偉誠聲請以簡易判決處刑，檢察官朱啟仁提起上
訴，檢察官朱秀晴到庭執行職務。
中　　華　　民　　國　　111 　年　　9 　　月　　22　　日
                  刑事第一庭　審判長法　官　鄭吉雄
                                    法  官  陳炫谷
                                    法  官  陳布衣
　　　　　　　　　　　　　　　　　　
以上正本證明與原本無異。
不得上訴。
　　　　　　　　　　　　　　　書記官　蔡昌霖
中　　華　　民　　國　　111 　年　　9 　　月　　22　　日
附件：
臺灣桃園地方法院刑事簡易判決       110年度壢簡字第1096號
聲  請  人  臺灣桃園地方檢察署檢察官
被      告  周祥維　男　（民國00年00月00日生）
　　　　　　　　　　身分證統一編號：Z000000000號
　　　　　　　　　　住○○市○○區○○里0鄰○○路000○0
　　　　　　　　　　　號8樓
　　　　　　　　　　居桃園市○○區○○路0段00巷00弄0號1
　　　　　　　　　　　樓
上列被告因竊盜案件，經檢察官聲請以簡易判決處刑（110 年度
偵字第20433號），本院判決如下：
    主  文
周祥維侵入住宅竊盜，處有期徒刑陸月，如易科罰金以新台幣壹
仟元折算壹日，未扣案之犯罪所得即新台幣貳萬元沒收，於全部
或一部不能沒收或不宜執行沒收時，追徵其價額。又侵入住宅竊
盜，處有期徒刑陸月，如易科罰金以新台幣壹仟元折算壹日，未
扣案之犯罪所得即新台幣肆萬元沒收，於全部或一部不能沒收或
不宜執行沒收時，追徵其價額。應執行有期徒刑玖月，如易科罰
金以新台幣壹仟元折算壹日。
    事實及理由
一、本案犯罪事實及證據並所犯法條，除更正補充如下外，餘均
    引用檢察官聲請簡易判決處刑書（如附件）所載。
二、⑴聲請簡易判決處刑書犯罪事實欄並未記載本件查獲經過，
    是應補充：「嗣周陳玉花於110年2月17日13時許、110年2月
    23日不詳時間發現其房內床墊下之擺放金錢之紅包袋不翼而
    飛，乃報警究辦。」。⑵按告訴人周陳玉花之房間為其個人
    所使用，並非與被告共用，更況證人即告訴人周陳玉花於警
    詢證稱被告周祥維平時與其老婆（依被告戶籍資料，被告已
    離婚，現無配偶，故應為其同居女友）居住，證人周建中亦
    於警詢證稱被告後來搬離這個地址(即周陳玉花、周建中所
    住地址)去外面居住等語，被告侵入告訴人房間而竊盜，核
    其所為均係犯刑法第321條第1項之侵入住宅竊盜罪。
　　聲請人即臺灣桃園地方檢察署檢察官認係普通竊盜罪云云，
    顯有違誤，應由本院逕行變更聲請法條。
三、審酌被告之犯罪手段、犯罪所得財物多寡、其前亦有數次竊
    盜前科(有台灣高等法院被告前案紀錄表附卷可稽)、被告犯
    後尚知坦承犯行等一切情狀，量處如主文所示之刑，並定應
    執行之刑，且諭知易科罰金之折算標準。未扣案之被告二次
    犯罪所得即現金新台幣2萬元、4萬元，應依刑法第38條之1
    第1項前段、第3項之規定於被告各次犯罪項下宣告沒收，於
    全部或一部不能沒收或不宜執行沒收時，追徵其價額。
四、據上論斷，應依刑事訴訟法第449條第1項前段、第3 項、第
    450條第1項、第454條第2項、第300條，刑法第321條第1項
    第1款、第51條第5款、第41條第8項、第1項前段、第38條之
    1第1項前段、第3項，刑法施行法第1條之1第1項，逕以簡易
    判決處刑如主文。
五、如不服本判決，得於判決書送達之翌日起20日內，以書狀敘
    述理由，向本院合議庭提出上訴（須附繕本）。
中　　華　　民　　國　　111 　年　　1 　　月　　6 　　日
                    中壢簡易庭法  官  曾雨明
以上正本證明與原本無異。
如不服本判決，應於判決送達後20日內向本院提出上訴狀（應附
繕本）。
                              書記官  鄭志鵬
中　　華　　民　　國　　111 　年　　1 　　月　　6 　　日
附錄本案論罪科刑之法條：
中華民國刑法第321條
犯前條第1項、第2項之罪而有下列情形之一者，處6月以上5年以
下有期徒刑，得併科50萬元以下罰金：
一、侵入住宅或有人居住之建築物、船艦或隱匿其內而犯之。
二、毀越門窗、牆垣或其他安全設備而犯之。
三、攜帶兇器而犯之。
四、結夥三人以上而犯之。
五、乘火災、水災或其他災害之際而犯之。
六、在車站、港埠、航空站或其他供水、陸、空公眾運輸之舟、
    車、航空機內而犯之。
前項之未遂犯罰之。
附件：
臺灣桃園地方檢察署檢察官聲請簡易判決處刑書　
                                    110年度偵字第20433號
　　被　　　告　周祥維　男　33歲（民國00年00月00日生）　　　　　　　　　　　住○○市○○區○○里0鄰○○路000　　　　　　　　　　　00號8樓
　　　　　　　　　　　　居桃園市○○區○○路○段00巷00弄
　　　　　　　　　　　　　0號1樓　　　　　　　　　　　　
　　　　　　　　　　　　國民身分證統一編號：Z000000000號
上列被告因竊盜案件，業經偵查終結，認為宜以簡易判決處刑，
茲將犯罪事實及證據並所犯法條分敘如下：
　　　　　犯罪事實
一、周祥維意圖為自己不法之所有，基於竊盜之犯意，分別：（
    一）於民國110年2月16日上午8時52分許，騎乘車牌號碼000
    -000號普通重型機車前往其祖母周陳玉花位於桃園市○○區○○
    ○街000號住處，徒手竊取周陳玉花所有，置於其臥房床墊下
    之紅包數個（內有共計現金【新臺幣】2萬元）得手。（二
    ）於同年月17日迄22日期間之某時，在上開臥房，竊取周陳
    玉花所有，置於其床鋪下之紅包數個（內有共計現金4萬元
    ）得手。　　　
二、案經周陳玉花訴由桃園市政府警察局桃園分局報告偵辦。
　　　　　證據並所犯法條
一、上揭犯罪事實，業據被告周祥維自白不諱，核與告訴人周陳
    玉花、證人周建中之證述相符，並有110年2月16日路口監視
    錄影畫面相片、告訴人指出遭竊現金位置相片附卷可稽，被
    告上揭犯嫌，已堪認定。
二、核被告所為，係犯刑法第320條第1項竊盜罪嫌。被告上揭2
    次行為，犯意各別，行為互異，請予分論併罰。被告犯罪所
    得，請依法宣告沒收。
三、依刑事訴訟法第451條第1項聲請逕以簡易判決處刑。
　　此　致
臺灣桃園地方法院
中　　華　　民　　國　　110 　年　　 7　　月　　15　　日
                              檢　察　官  劉  偉  誠
本件證明與原本無異
中　　華　　民　　國　　110 　年　　 7　　月　  27  　日
                              書  記  官  吳  豔  庭